臺灣屏東地方法院刑事判決　　　　　　110年度簡上字第118號
上　訴　人
即　被　告　黃秋蓮





上列上訴人即被告因竊盜案件，不服本院中華民國110 年6 月25
日110 年度簡字第916 號（起訴案號：臺灣屏東地方檢察署109
年度偵字第9667號）所為之第一審刑事簡易判決，提起上訴，本
院管轄之第二審合議庭判決如下：
    主  文
上訴駁回。
    事實及理由
一、本案經本院審理結果，認如附件所示之原判決（本院110 年
    度簡字第916 號）以上訴人即被告黃秋蓮（下稱被告）係犯
    刑法第320 條第1 項之竊盜罪，判處拘役10日，並諭知以新
    臺幣（下同）1,000 元折算1 日之易科罰金折算標準，復說
    明被告本案所竊得之多功能不銹鋼三桿伸縮曬衣架1 個，已
    實際合法發還告訴人郭瓊文，爰不予宣告沒收，認事用法並
    無不當，量刑亦屬妥適，應予維持，除補充被告於本院審理
    之自白外，餘均引用第一審判決書之記載（如附件），另補
    充如下：
二、證據能力部分
    按被告以外之人於審判外之陳述，雖不符刑事訴訟法第159
    條之1至之4等4 條之規定，而經當事人於審判程序同意作為
    證據，法院審酌該言詞陳述或書面陳述作成時之情況，認為
    適當者，亦得為證據；當事人、代理人或辯護人於法院調查
    證據時，知有刑事訴訟法第159條第1項不得為證據之情形，
    而未於言詞辯論終結前聲明異議者，視為有前項之同意，同
    法第159條之5定有明文。本判決所引下列供述證據，檢察官
    、被告於本院審理時，均表示同意作為證據（見本院簡上卷
    第59頁），且檢察官、被告於言詞辯論終結前，均未聲明異
    議，本院審酌相關言詞陳述或書面陳述作成時之情況，並無
    違法不當之情形或證明力明顯過低之瑕疵，依刑事訴訟法第
    159 條之5 規定，認均有證據能力。至其餘資以認定本案犯
    罪事實之非供述證據，經查無違反法定程序取得之情形，依
    刑事訴訟法第158 條之4 反面解釋，亦均具有證據能力。
三、上訴論斷部分
(一)被告於上訴狀內固表示其非犯本件竊盜案之人，而係借住在
    其家中某不知名之人為本件竊盜犯行等語（見本院簡上卷第
    10頁）；惟據被告於本院審理時到庭陳稱：伊承認犯行，但
    認為原審判太重，上訴理由以今天陳述為主等語（見本院簡
    上卷第57、59頁），是被告已當庭更正其上訴理由，合先敘
    明。
(二)按法院為刑罰裁量時，除應遵守平等原則、保障人權之原則
    、重複評價禁止原則，以及刑法所規定之責任原則，與各種
    有關實現刑罰目的與刑事政策之規範外，更必須依據犯罪行
    為人之個別具體犯罪情節、所犯之不法與責任之嚴重程度，
    以及行為人再社會化之預期情形等因素，在正義報應、預防
    犯罪與協助受刑人復歸社會等多元刑罰目的間尋求平衡，而
    為適當之裁量。又關於刑之量定，係實體法賦予法院得依職
    權裁量之事項，苟已以行為人之責任為基礎，審酌刑法第57
    條各款所列事項而未逾越法律所規定之範圍，或濫用其權限
    ，即不得任意指摘為違法或不當。查原判決認被告罪證明確
    ，適用刑法第320 條第1 項規定，並審酌被告身體健全，卻
    未以己身之力循正當途徑獲取所需，恣意竊取財物，破壞告
    訴人對於財產之管領權，並影響社會治安，所為誠屬不應該
    ；惟念及被告犯後尚能坦承犯行之犯後態度，並參考被告之
    素行、本案犯罪之動機、手段，與迦樂醫療財團法人迦樂醫
    院精神鑑定書顯示之被告之智力與精神狀況（本院簡字卷第
    73至78頁），兼衡被告於原審準備程序時自陳之家庭、生活
    、經濟與工作狀況（本院簡字卷第51頁）等一切情狀，量處
    被告拘役10日，並諭知易科罰金之折算標準，經核原判決認
    事用法，核無不合，量刑亦已詳細審酌刑法第57條各款量刑
    情狀因素，而未逾越法定範圍，亦未濫用其職權，應屬適當
    ，被告上訴指摘原判決量刑過重云云，為無理由，應予駁回
    。
據上論斷，應依刑事訴訟法第455 條之1 第1 項、第3 項、第36
8 條、第373 條，判決如主文。
本案經檢察官陳新君提起公訴，檢察官王雪鴻到庭執行職務。
中    華    民    國   110    年    11    月    30    日
                  刑事第三庭    審判長法  官  鍾佩真
                                      法  官  張瑞德
                                      法  官  楊子龍
以上正本證明與原本無異。
本判決不得上訴。
中    華    民    國   110    年    11    月    30    日
                                      書記官  林靜慧
附錄論罪科刑法條：
中華民國刑法第320條
意圖為自己或第三人不法之所有，而竊取他人之動產者，為竊盜
罪，處 5 年以下有期徒刑、拘役或 50 萬元以下罰金。
意圖為自己或第三人不法之利益，而竊佔他人之不動產者，依前
項之規定處斷。
前二項之未遂犯罰之。
【附件】
臺灣屏東地方法院刑事簡易判決          110年度簡字第916號
公  訴  人  臺灣屏東地方檢察署檢察官
被      告  黃秋蓮
上列被告因竊盜案件，經檢察官提起公訴（109 年度偵字第9667
號），因被告於準備程序中自白犯罪，本院認宜以簡易判決處刑
（本院原案號：110 年度易字第160 號），爰不依通常程序，逕
以簡易判決處刑如下：
    主      文
黃秋蓮犯竊盜罪，處拘役拾日，如易科罰金，以新臺幣壹仟元折
算壹日。
    事實及理由
一、黃秋蓮於民國109 年5 月17日11時40分許，騎乘車牌號碼00
    0-000 號普通重型機車行經郭瓊文位於屏東縣屏東市之住處
    （地址詳卷）前，見四下無人，認有機可趁，竟意圖為自己
    不法所有，基於竊盜之犯意，趁無人注意之際，徒手竊取郭
    瓊文放在上開住處騎樓之多功能不銹鋼三桿伸縮曬衣架1 個
    ，得手後隨即騎乘上開機車離去。嗣郭瓊文發覺遭竊報警後
    ，經警調閱案發地點周遭監視器錄影畫面，循線至黃秋蓮位
    於屏東縣○○市○○街000 巷0 號之住處詢問黃秋蓮，並當
    場扣得上開曬衣架1 個（已發還郭瓊文）及黃秋蓮於案發時
    所配戴之淡藍色安全帽1 頂，始查悉上情。案經屏東縣政府
    警察局屏東分局報告臺灣屏東地方檢察署偵查起訴。
二、上開事實，業據被告黃秋蓮於本院準備程序時坦承不諱，與
    證人即被害人郭瓊文於警詢時之證述互核大致相符，並有淡
    藍色安全帽1 頂扣案可證，另有警製偵查報告、屏東縣政府
    警察局屏東分局搜索扣押筆錄、扣押物品目錄表、贓物認領
    保管單、車輛詳細資料報表、監視器錄影畫面翻拍照片、行
    動電話翻拍照片等件存卷可考，是被告前揭任意性自白顯與
    客觀事實相符，應堪採信。本案事證已臻明確，被告犯行堪
    以認定，應予依法論科。
三、核被告所為，係犯刑法第320 條第1 項之竊盜罪。爰審酌被
    告身體健全，卻未以己身之力循正當途徑獲取所需，恣意竊
    取財物，破壞告訴人對於財產之管領權，並影響社會治安，
    所為誠屬不應該；惟念及被告犯後尚能坦承犯行之犯後態度
    ，並參考被告之素行（見臺灣高等法院被告前案紀錄表）、
    本案犯罪之動機、手段，與迦樂醫療財團法人迦樂醫院精神
    鑑定書顯示之被告之智力與精神狀況（本院卷第73-78 頁）
    ，兼衡其於本院準備程序時自陳之家庭、生活、經濟與工作
    狀況（本院卷第51頁）等一切情狀，就其所犯量處如主文所
    示之刑，並諭知易科罰金之折算標準，以資懲儆。
四、按犯罪所得，屬於犯罪行為人者，沒收之；又犯罪所得已實
    際合法發還被害人者，不予宣告沒收或追徵，刑法第38條之
    1 第1 項前段、第5 項分別定有明文。查被告所竊得之多功
    能不銹鋼三桿伸縮曬衣架1 個，已實際合法發還被害人，業
    如前述，爰不予宣告沒收。另扣案之淡藍色安全帽1 頂，固
    為被告為本案竊盜犯行時所穿戴之物，然安全帽為一般機車
    駕駛人日常通勤所使用之物，得輕易取得，被告並非專以該
    工具犯案，自難認與被告案犯行有直接關係，並非供犯罪所
    用之物，爰不予宣告沒收。
五、依刑事訴訟法第449 條第2 項、第3 項、第454 條第1 項，
    刑法第320 條第1 項、第41條第1 項前段，刑法施行法第1
    條之1 第1 項，逕以簡易判決處刑如主文。
六、如不服本判決，得於判決書送達之日起20日內，以書狀敘述
    理由（須附繕本），向本庭提出上訴。
七、本案經檢察官陳新君提起公訴，檢察官施柏均到庭執行職務
    。
中    華    民    國   110    年    6     月    25    日
                  刑事第一庭    法  官  江永楨
以上正本證明與原本無異。
如不服本件判決，得於判決書送達之日起20日內，以書狀敍述理
由(須附繕本)，向本庭提出上訴。
中    華    民    國   110    年    6     月    25    日
                                書記官  洪韻雯
附錄論罪科刑法條：
意圖為自己或第三人不法之所有，而竊取他人之動產者，為竊盜
罪，處5 年以下有期徒刑、拘役或50萬元以下罰金。